【裁判字號】    94,易,1139
【裁判日期】    950126
【裁判案由】    妨害自由
【裁判全文】
臺灣板橋地方法院刑事判決              94年度易字第1139號
公  訴  人  臺灣板橋地方法院檢察署檢察官
被      告  丁○○
上列被告因妨害自由案件，經檢察官提起公訴（94年度偵緝字第
1094號），本院判決如下：
    主  文
丁○○以加害財產之事，恐嚇他人致生危害於安全，處有期徒刑
肆月，如易科罰金，以佰元折算壹日。
    事  實
一、緣甲○○自民國92年6 月27日起，在臺北縣三重市○○○街
    126 號經營木村小吃店，提供泡茶、歌唱之消費服務，丁○○則係經常往來其店內之人。丁○○於93年8 月28日上午前
    往上址木村小吃店時因故與甲○○發生不悅，其於離去後自
    覺難堪耿耿於懷，故於同日下午7 時許，又至木村小吃店質
    問甲○○為何不給其面子，雙方因而發生口角，丁○○並持
    椅作勢扔擲甲○○，卻經在場之客人丙○○攔阻，丁○○見
    態勢未必對己有利，竟基於恐嚇之犯意，揚言要放火燒店，
    以加害財產之事恐嚇甲○○後始行離去，使甲○○因此心生
    畏懼，致生危害於安全。
二、案經甲○○訴由臺北縣政府警察局三重分局報請臺灣板橋地
    方法院檢察署檢察官偵查起訴。
    理  由
一、訊據被告丁○○固坦承於上揭時地，確有質問告訴人甲○○
    為何對其說話不留情面之事實，惟矢口否認有何恐嚇之犯行
    ，辯稱：伊並沒有說要放火燒甲○○的店云云。然查，上揭
    犯罪事實，業據證人即告訴人甲○○於審理時結證綦詳，另
    證人丙○○於審理時亦結證稱：伊於93年8 月28日當天上午
    9 時許就到木村小吃店，至晚上8 、9 時許才離開，伊是去
    該店唱歌消費，當天在店內有看到被告上午來一次，下午來
    二次，被告該日第二次來時就有發生口角，但第三次來時還
    帶其他三人一起去，伊有看到被告要拿椅子砸甲○○，是伊
    將被告推開，最後被告要走的時候，才放話說要放火燒店等
    語（見本院95年1 月16日審判筆錄第3 至5 頁）。被告固以
    證人丙○○是幫甲○○看店，與告訴人係朋友關係，其所為
    證言有所偏坦，並不可信云云置辯，惟本院審理時傳喚被告
    之友人乙○○作證時，證人乙○○亦結證稱：案發當天被告
    自己先去甲○○店內，後來伊才與另一位友人跟過去，伊有
    看到被告與甲○○二人大聲爭吵，持續有3 、4 分鐘；當天
    伊本來與被告在木村小吃店對街的另一小吃店消費，但下午
    5 、6 時之後，被告說其與甲○○間有不愉快，要去找甲○○理論，因被告又喝了酒，伊係基於朋友立場跟過去看看，
    就看到被告與甲○○在大聲爭執，後來有一位甲○○的朋友
    出來勸阻，伊覺得這樣爭吵不好，就將被告拉出店外等語（
    見本院94年11月14日審判筆錄第7 至10頁），此自上揭諸位
    證人之證言參互以觀，被告於案發當日上午即與甲○○間有
    所不悅情事，並另於下午又前往木村小吃店找甲○○理論而
    發生爭吵，嗣經甲○○之友人出面勸阻等節盡屬相符，徵而
    可信。又衡度被告與甲○○已生嫌隙在前，甚難釋懷，於其
    向友人乙○○等訴說後，仍執意找甲○○理論，而與甲○○
    在木村小吃店內爭吵，其並持椅作勢扔擲，卻經丙○○攔阻
    ，竟致口出惡言，此等證述前後貫連，亦與事理相合，倘查
    無其他任何事證足認證人丙○○所述確有虛偽，既經證人在
    法院供前具結，自不得任意捨棄而不採。至於證人乙○○於
    審理時雖另證稱伊並未聽到被告與甲○○爭吵時有講到什麼
    比較重要的話云云，但既有其他證人結證明確於前，論證有
    據，尚難以此逕為有利被告之事實認定。且按所謂恐嚇乃係
    指以將來之惡害通知他人，使之心生畏懼即為已足，並不以
    實際實施該惡害之內容為必要，本件被告與告訴人間，既有
    爭吵於前，顯有不睦，被告於同日下午復前往木村小吃店，
    並以理論爭吵之口吻為放火燒店表示，其用意自非僅係單純
    之玩笑或不具任何意義之舉動，其目的在對告訴人施加相當
    之壓力，而以將來之惡害通知告訴人，其主觀上具有恐嚇之
    故意已明，且被告上開言語已足使一般人對自身是否將遭受
    財產之惡害致心生畏懼，顯已該當於刑法上恐嚇罪之構成要
    件，至屬灼然。綜上，足認被告上開所辯，顯係卸責飾詞，
    委無足採，罪證明確，犯行洵堪認定。
二、核被告所為，係犯刑法第305 條恐嚇危害安全罪。爰審酌被
    告年值青壯，遇事不思理性處理，僅為細故，即藉詞尋釁，
    於與人發生口角下又揚言恐嚇，對被害人造成心理畏懼程度
    誠屬非輕，兼衡其犯罪後之態度等一切情狀，量處如主文所
    示之刑，並諭知易服勞役之折算標準，以示懲儆。
據上論斷，應依刑事訴訟法第299 條第1 項前段，刑法第305 條
、第41條第1 項前段，罰金罰鍰提高標準條例第1 條前段、第2
條，判決如主文。
本案經檢察官朱立豪到庭執行職務
中    華    民    國    95    年    1     月    26    日
                  刑事第十七庭  審判長法  官  張江澤
                                      法  官  王綽光
                                      法  官  絲鈺雲
以上正本證明與原本無異。
如不服本判決，應於送達後10日內，向本院提出上訴狀。
                                      書記官  林怡秀
中    華    民    國    95    年    1     月    26    日
附錄本案論罪科刑法條全文：
刑法第305條
以加害生命、身體、自由、名譽、財產之事，恐嚇他人致生危害
於安全者，處二年以下有期徒刑、拘役或三百元以下罰金。


司法院資訊處製作；財團法人民間司法改革基金會備份。
